【裁判字號】    97,上易,2278
【裁判日期】    971112
【裁判案由】    詐欺
【裁判全文】
臺灣高等法院刑事判決                97年度上易字第2278號
上  訴  人  臺灣臺北地方法院檢察署檢察官
被      告  丙○○
上列上訴人因詐欺案件，不服臺灣臺北地方法院97年度易字第
1329號，中華民國97年7月25日第一審判決（起訴案號：臺灣臺
北地方法院檢察署97年度偵緝字第410號），提起上訴，本院判
決如下：
    主  文
上訴駁回。
    事實及理由
一、原審判決認被告丙○○犯刑法第30條、第28條、第339條第1
    項之幫助共同詐欺取財罪，而科處有期徒刑3月，減為有期
    徒刑1月15日，並均諭知如易科罰金，以新臺幣1000元折算
    一日，經核認事用法量刑均無不合，茲引用第一審判決書所
    記載之事實、證據及理由，詳如附件原審判決書所載。
二、檢察官循告訴人請求上訴意旨稱：（一）被告丙○○出售帳
    戶，可預見該帳戶將被作為不法用途，其明知卻仍執意為之
    ，致使該帳戶遭到詐騙集團利用作為犯罪工具，其行為已足
    以影響社會正常交易安全，被告應對於其所為之行為向被害
    人負責。（二）被告只須販售帳戶，即可不勞而獲，使告訴
    人辛苦勞力工作所賺得之3萬元，因此受損害，原審所謂「
    損失非鉅」而為之量刑，顯非妥適云云。按關於刑之量定，
    係實體法上賦予法院得為自由裁量之事項，倘法院未有逾越
    法律所規定之範圍，或濫用其權限，即不得任意指摘為違法
    。原審量刑，已審酌檢察官上訴理由所指各項情狀，並無明
    顯失出或失入，檢察官循告訴人請求再就原審法院適法範圍
    內裁量權之行使為爭執，主張原審量刑過輕云云，為無理由
    ，應予駁回。
據上論斷，應依刑事訴訟法第373條、第368條，判決如主文。
本案經檢察官郭啟東到庭執行職務。
中    華    民    國    97    年    11    月    12    日
            刑事第八庭    審判長法  官  鄭文肅
                                法  官  蔡光治
                                法  官  劉嶽承
以上正本證明與原本無異。
不得上訴。
                                書記官  魏淑娟
中    華    民    國    97    年    11    月    12    日
附錄本案所犯法條全文
中華民國刑法第339條
意圖為自己或第三人不法之所有，以詐術使人將本人或第三人之
物交付者，處5年以下有期徒刑、拘役或科或併科1千元以下罰金
。
以前項方法得財產上不法之利益或使第三人得之者，亦同。
前二項之未遂犯罰之。
附件：
臺灣臺北地方法院刑事判決              97年度易字第1329號
公  訴  人  臺灣臺北地方法院檢察署檢察官
被      告  丙○○
上列被告因詐欺案件，經檢察官提起公訴（97年度偵緝字第410
號），因被告於準備程序中就被訴事實為有罪之陳述，經本院合
議庭裁定改行簡式審判程序審理，本院判決如下：
    主  文
丙○○幫助共同意圖為自己不法之所有，以詐術使人將本人之物
交付，處有期徒刑參月，如易科罰金，以新臺幣壹仟元折算壹日
。減為有期徒刑壹月又拾伍日，如易科罰金，以新臺幣壹仟元折
算壹日。
    事實及理由
一本件犯罪事實、證據、理由及適用法條，均引用檢察官起訴書
  之記載（如附件）。
二核被告丙○○提供帳戶之行為，並未直接參與詐欺之構成要件
  行為，僅在助成該詐欺犯行之實現，核其所為，係犯刑法第三
  百三十九條第一項、第三十條第一項詐欺取財罪之幫助犯，應
  依同法第三十條第一項之規定按正犯之刑減輕之。實施本件詐
  欺犯行之詐騙集團成員間有犯意聯絡及行為分擔，為共同正犯
  。本院審酌被告提供帳戶予犯罪集團使用，影響社會正常交易
  安全，增加被害人尋求救濟之困難，使犯罪之追查趨於複雜，
  惟念其一時失慮而提供帳戶，犯後坦承犯行，已知悔悟，及被
  害人甲○○、丁○○、乙○○損失非鉅等一切情狀，量處如主
  文所示之刑。另被告之犯罪合於中華民國九十六年罪犯減刑條
  例第二條第一項第三款之規定，應將宣告刑予以減刑，並諭知
  易科罰金之折算標準。
三本件被告所犯為死刑、無期徒刑、最輕本刑三年以上有期徒刑
  以外之罪，亦非高等法院管轄第一審之案件，其於本院行準備
  程序時並就被訴事實為有罪之陳述，經聽取檢察官及被告之意
  見後，依刑事訴訟法第二百七十三條之一第一項之規定，由本
  院合議庭裁定本件改依簡式審判程序，並由受命法官獨任進行
  審理。
四適用之法條：刑事訴訟法第二百七十三條之一第一項、第三百
  十條之二、第四百五十四條第二項、第二百九十九條第一項前
  段，刑法第三十條、第二十八條、第三百三十九條第一項、第
  四十一條第一項前段、刑法施行法第一條之一，中華民國九十
  六年罪犯減刑條例第二條第一項第三款、第七條、第九條。
本案經檢察官侯靜雯到庭執行職務
中    華    民    國    97    年    7     月    25    日
                  刑事第十五庭  法  官   邱蓮華
上正本證明與原本無異。
如不服本判決，應於判決送達後10日內向本院提出上訴狀（應抄
附繕本）。告訴人或被害人如對於本判決不服者，應具備理由請
求檢察官上訴，其上訴期間之計算係以檢察官收受判決正本之日
期為準。
                                書記官   葉宜玲
中    華    民    國    97    年    7     月    25    日
附件
臺灣臺北地方法院檢察署檢察官起訴書
                                     97年度偵緝字第410號
    被      告  丙○○  男  24歲（民國○○年○月○○日生）
                        住臺北市○○區○○街103巷24之10
                          號
                        國民身分證統一編號：Ｚ000000000號
上列被告因詐欺案件，已經偵查終結，認應該提起公訴，茲將犯
罪事實及證據並所犯法條分敘如下：
        犯罪事實
一、丙○○明知將自己之金融機構帳戶提供他人使用，將可能遭
    詐騙集團利用作為犯罪工具，猶基於幫助詐欺之犯意，於民
    國96年2月初，在臺北市中正區古亭捷運站2號出口，將其所
    有之國泰世華商業銀行第000000000000號帳戶之存摺、金融
    卡、個人身分證影本及密碼交付予真實姓名年籍不詳之人，
    該人所屬詐欺集團成員即意圖為自己不法之所有，於96年3
    月11、12日，在奇摩拍賣網站上，佯為出售貨品，致甲○○
    、丁○○及乙○○陷於錯誤而下標購買並將款項各新台幣（
    下同）4萬1,120元、3萬2,120元及2萬4,120元匯入上開帳戶
    內，嗣因渠等匯款後均未取得商品，始知受騙而報警循線查
    知上情。
二、案經臺北縣政府警察局樹林分局報告偵辦。
        證據並所犯法條
一、證據清單暨待證事實
┌──┬─────────┬──────────────┐
│編號│  證據名稱        │  待證事實                  │
├──┼─────────┼──────────────┤
│ 1  │被告丙○○之供述  │被告開設上開帳戶，知悉交付帳│
│    │                  │戶與他人使用，可能幫助他人犯│
│    │                  │罪，猶於上開時地，將上開帳戶│
│    │                  │交付真實姓名年籍不詳之人使用│
│    │                  │之事實。                    │
├──┼─────────┼──────────────┤
│ 2  │被害人甲○○之指述│被害人甲○○為詐欺集團所騙而│
│    │                  │匯款之事實。                │
├──┼─────────┼──────────────┤
│ 3  │被害人丁○○之指述│被害人丁○○為詐欺集團所騙而│
│    │                  │匯款之事實。                │
├──┼─────────┼──────────────┤
│ 4  │被害人乙○○之指述│被害人乙○○為詐欺集團所騙而│
│    │                  │匯款之事實。                │
├──┼─────────┼──────────────┤
│ 3  │新竹國際商業銀行自│上開帳戶由被告開設，且被害人│
│    │動付款機交易明細表│甲○○、丁○○及乙○○於上開│
│    │2紙、郵政跨行匯款 │時地匯款至上開帳戶，旋遭提領│
│    │申請書1紙、臺新銀 │之事實。                    │
│    │行自動櫃員機交易明│                            │
│    │細表1紙、上開帳戶 │                            │
│    │開戶資料及交易明細│                            │
│    │表1份             │                            │
└──┴─────────┴──────────────┘
二、核被告所為係犯刑法第30條、第339條第1項幫助詐欺取財罪
    嫌。
三、依刑事訴訟法第251條第1項提起公訴。
    此  致
臺灣臺北地方法院
中    華    民    國    97    年    2     月    25    日
                              檢  察  官  趙  雪  瑛
附錄本案所犯法條全文
中華民國刑法第339條
意圖為自己或第三人不法之所有，以詐術使人將本人或第三人之
物交付者，處5年以下有期徒刑、拘役或科或併科1千元以下罰金
。
以前項方法得財產上不法之利益或使第三人得之者，亦同。
前二項之未遂犯罰之。


司法院資訊處製作；財團法人民間司法改革基金會備份。
